【裁判字號】    89,易,959
【裁判日期】    890808
【裁判案由】    毒品危害防制條例
【裁判全文】
臺灣彰化地方法院刑事判決                          八十九年度易字第九五九號
    公  訴  人  臺灣彰化地方法院檢察署檢察官
    被      告  甲○○
右列被告因違反毒品危害防制條例案件，茲經檢察官提起公訴（八十九年度毒偵字第
二一六六號），本院判決如左：
    主    文
甲○○連續施用第二級毒品，處有期徒刑伍月，如易科罰金，以佰元折算壹日。
    犯罪事實
除於期日八十九年四月「十日」至觀護人室，接受採尿送驗，應更正為「十一日」外
，其餘與起訴書之記載相同，茲引用之。
    理    由
一、訊據被告甲○○矢口否上開犯行，辯稱伊未施用安非他命。惟查，被告於八十八
    年三月二十一日、同年四月十一日、四月二十五接受採尿送驗結果均呈甲基安非
    他命陽性反應，此有濫用藥物性檢體檢驗報告三紙附卷可稽。又被告前因施用毒
    品案件，經依台灣彰化地方法院裁定送觀察、勒戒後，認無繼續施用毒品之傾向
    ，由台灣彰化地方法院檢察署檢察官於八十八年一月廿六日以八十七年度偵字第
    七六四四號不起訴處分確定，有被告前科表、不起訴處分書在卷足憑。其於五年
    後再犯毒品危害防制條例第十條之罪，經裁定送觀察勒戒，認有繼續施用毒品傾
    向，經裁定強制戒治，嗣再裁定停止戒治，所餘戒治期間付保護管束，及於保護
    管束期間再施用毒品，而由本院予撤銷停止戒治，令被告入戒治處所施以強制戒
    治等情，有本院八十八年度毒聲字第三九六０號裁定、八十九年度毒聲字第二二
    二三號裁定、檢察官強制戒治執行指揮書等附卷可參，被告罪證明確，應予依法
    論科。
二、核被告所為，係犯毒品危害防制條例第十條第二項之罪。其施用毒品行為時間密
    接、犯罪構成要件相同，顯係基於概括犯意為之，應依連續犯規定論處，並加重
    其刑。爰審酌被告犯罪之動機、方法、手段、所生危害，前經本院判處有期徒刑
    三月暨犯後態度等一切情狀，量處如主文所示之刑，並諭知易科罰金之折算標準
    ，以示懲儆。
三、據上論斷，應依刑事訴訟法第二百九十九條第一項前段、第三百十條之一，毒品
    危害防制條例第十條第二項，刑法第十一條前段、第五十六條、第四十一條，罰
    金罰鍰提高標準條例第二條，判決如主文。
本案經檢察官洪紹文到庭執行職務。
中    華    民    國    八十九        年      八      月        八      日
                                    台灣彰化地方法院刑事第二庭
                                            法      官  王  鏡  明
右正本證明與原本無異。
如不服本判決，應於判決送達後十日內向本院提出上訴狀( 須附繕本 )。
                                            法院書記官  于  淑  真
中    華    民    國    八十九        年      八      月       十五     日
毒品危害防制條例第十條：
施用第一級毒品者，處六月以上五年以下有期徒刑。
施用第二級毒品者，處三年以下有期徒刑。


司法院資訊處製作；財團法人民間司法改革基金會備份。
